【裁判字號】    98,訴,557
【裁判日期】    980724
【裁判案由】    違反毒品危害防制條例
【裁判全文】
臺灣嘉義地方法院刑事判決               98年度訴字第557號
公  訴  人  臺灣嘉義地方法院檢察署檢察官
被      告  甲○○
                    (現另案於臺灣嘉義監獄鹿草分監執行中)
上列被告因違反毒品危害防制條例案件，經檢察官提起公訴（98
年度毒偵字第588 號、98年度毒偵字第770 號），被告於準備程
序中就被訴事實為有罪之陳述，經本院合議庭裁定由受命法官改
依簡式審判程序審理，判決如下：
    主  文
甲○○施用第一級毒品，累犯，處有期徒刑柒月。又施用第一級
毒品，累犯，處有期徒刑捌月，扣案海洛因貳包（驗餘分別淨重
零點零玖肆柒公克、零點肆參玖壹公克）均沒收銷燬之，上開海
洛因之外包裝袋貳個均沒收。應執行有期徒刑壹年貳月，扣案海
洛因貳包（驗餘分別淨重零點零玖肆柒公克、零點肆參玖壹公克
）均沒收銷燬之，上開海洛因之外包裝袋貳個均沒收。
    犯 罪 事 實
一、甲○○前曾：(一)因違反毒品危害防制條例案件，經本院以88
    年度訴字第606 號判決判處有期徒刑7 年6 月確定；又因竊
    盜案件，經本院以89年度易字第362 號判決判處有期徒刑3
    月確定；上開2 罪經本院裁定應執行有期徒刑7 年8 月，入
    監執行後，於民國95年4 月6 日縮短刑期假釋出監；嗣經撤
    銷假釋，並經本院以96年度聲減字第844 號就上開竊盜罪裁
    定減刑為有期徒刑1 月又15日，另就前開2 罪定應執行刑為
    7 年6 月又15日，於97年5 月25日縮刑期滿執行完畢。(二)另
    因施用毒品案件，經本院以95年度毒聲字第385 號裁定送觀
    察、勒戒後，認無繼續施用毒品傾向，於96年5 月15日執行
    完畢釋放，並經臺灣嘉義地方法院檢察署檢察官以96年度毒
    偵緝字第55號為不起訴處分確定。
二、詎甲○○仍不知悔改，先後為下列犯行：(一)基於施用第一、
    二級毒品之犯意，於98年3 月29日零時許，在嘉義市○○街
    38巷95號住處，以將海洛因與甲基安非他命混合後置於玻璃
    球內燒烤吸食煙霧之方式，同時施用海洛因及甲基安非他命
    1 次；嗣於98年3 月29日1 時許，在嘉義縣朴子市○○里○
    ○○段道路為警盤查，甲○○在未經有偵查犯罪職權之機關
    或公務員發覺前，主動於當日警詢中供承前述施用海洛因、
    甲基安非他命犯行，並於同日1 時40分許，經警徵得其同意
    採尿送驗，結果呈海洛因代謝物嗎啡及甲基安非他命陽性反
    應，對於上揭未經發覺之犯罪自首而接受裁判。(二)另基於施
    用第一、二級毒品之犯意，於98年4 月8 日11時許，在上開
    住處，以前述方式同時施用海洛因及甲基安非他命1 次；嗣
    於同日15時50分許，在嘉義市○區○○路與興業西路口前為
    警盤查，甲○○在未經有偵查犯罪職權之機關或公務員發覺
    前，主動交出海洛因2 包（驗餘分別淨重0.0947公克、0.43
    91公克），並於當日警詢中供承前述施用海洛因、甲基安非
    他命犯行，另於同日16時10分許，經警徵得其同意採尿送驗
    ，結果亦呈海洛因代謝物嗎啡及甲基安非他命陽性反應，對
    於上揭未經發覺之犯罪自首而接受裁判。
三、案經嘉義縣警察局朴子分局、嘉義市政府警察局第一分局分
    別報請臺灣嘉義地方法院檢察署檢察官偵查起訴。
    理  由
一、本件被告所涉犯者為毒品危害防制條例第10條第1 項、第2
    項，非死刑、無期徒刑、最輕本刑為3 年以上有期徒刑之罪
    或高等法院管轄第一審案件。本院行準備程序時，被告就被
    訴事實為有罪之陳述，經告知簡式審判程序之旨，並聽取檢
    察官及被告之意見後，本院爰依刑事訴訟法第273 條之1第1
    項裁定由受命法官獨任進行簡式審判程序。故本件簡式審判
    程序之證據調查，依刑事訴訟法第273 條之2 規定，不受同
    法第159 條第1 項、第161 條之2 、第161 條之3 、第163
    條之1 及第164 條至第170 條規定之限制，合先敘明。
二、訊據被告對於上開犯罪事實，於警詢、偵查及本院審理中均
    供承不諱（見朴子分局警卷第2 頁、第一分局警卷第3 頁，
    毒偵字第588 號卷第16頁，本院卷第32、39頁）。就上開犯
    罪事實二(一)部分，被告為警查獲後，於98年3 月29日1 時40
    分許為警採尿送驗，結果呈甲基安非他命及海洛因代謝物嗎
    啡陽性反應，有代號與真實姓名對照表（代號：朴022）、
    台灣檢驗科技股份有限公司98年4 月14日濫用藥物尿液檢驗
    報告各1 紙在卷可佐（見朴子分局警卷第5 、6 頁）。就上
    開犯罪事實二(二)部分，被告為警查獲後，於98年4 月8 日16
    時10分許為警採尿送驗，結果亦呈甲基安非他命及海洛因代
    謝物嗎啡陽性反應，有嘉義市警察局第一分局委託檢驗尿液
    代號與真實姓名對照認證單（代號：1B980405）、長榮大學
    98年4 月29日確認報告各1 紙在卷可佐（見第一分局警卷第
    15頁、毒偵字第588 號卷第25頁）；另有扣押筆錄、扣押物
    品目錄表、扣押物品收據、照片5 張附卷可參（見第一分局
    警卷第8 至13頁），以及前揭海洛因2 包扣案可憑。綜上堪
    認被告具任意性之自白均與事實相符。又被告前因施用毒品
    案件，經本院裁定送觀察、勒戒後，認無繼續施用毒品傾向
    ，於96年5 月15日執行完畢釋放，有臺灣高等法院被告前案
    紀錄表在卷足稽，其於觀察、勒戒執行完畢後，5 年以內再
    為本件2 次施用毒品犯行，事證明確，應予依法論科。
三、論罪科刑：
(一)查：1.海洛因、甲基安非他命分別為毒品危害防制條例所定
    之第一、二級毒品，是核被告上開犯罪事實二(一)、(二)所為，
    均係犯毒品危害防制條例第10條第1 項之施用第一級毒品罪
    ，以及同條第2 項之施用第二級毒品罪；其為施用而持有海
    洛因、甲基安非他命之低度行為，均為施用之高度行為所吸
    收，不另論罪。又被告迭於警詢、偵查及本院審理中供稱其
    係將海洛因及甲基安非他命混合在一起同時施用，既無證據
    足認被告係分別施用第一、二級毒品，應認其上開2 次所為
    ，均係以一施用毒品行為同時觸犯毒品危害防制條例第10條
    第1 項之施用第一級毒品罪以及同條第2 項之施用第二級毒
    品罪，均為想像競合犯，均應依刑法第55條之規定，從一重
    之施用第一級毒品罪論處。再其所犯上開2 罪，犯意各別，
    應予分論併罰。2.被告有如犯罪事實一(一)所載之前案紀錄，
    有前揭前案紀錄表在卷可佐，其於受徒刑之執行完畢後，5
    年以內故意再犯本件有期徒刑以上之2 罪，均應依刑法第47
    條第1 項之規定論以累犯，並加重其刑。3.另查，被告98年
    3 月29日係因與一名通緝中之毒品被告同車，而為警查獲一
    併帶回警局，因被告係毒品人口，員警得其同意採尿送驗並
    製作筆錄，在被告於當日警詢中主動供出上開犯罪事實二(一)
    之犯行前，員警並不知道或有任何證據可合理懷疑被告施用
    毒品；98年4 月8 日則係為警盤查，員警請被告出示證件時
    ，被告主動從口袋中拿出證件及2 包白色粉末，供稱係海洛
    因，員警遂將被告帶回警局製作筆錄，在被告於當日警詢中
    主動供出上開犯罪事實二(二)之犯行前，員警並不知道或有任
    何證據可合理懷疑被告施用毒品，僅知被告為毒品管制人口
    等情，有被告之98年3 月29日、98年4 月8 日警詢筆錄，以
    及本院98年7 月7 日、98年7 月8 日辦理刑事案件電話紀錄
    查詢表2 紙在卷足稽（見本院卷第26至27頁），堪認被告係
    對於未經發覺之上開2 罪自首而接受裁判，爰均依刑法第62
    條前段之規定減輕其刑，並均先加重後減輕之。
(二)爰依被告之供述（見本院卷第41頁）及卷附其前案紀錄表、
    前案判決書等件，審酌：被告為高中畢業之智識程度，入監
    前係在通訊行上班，與父親共同生活，有販賣毒品、竊盜以
    及多次施用毒品等前案紀錄，經觀察、勒戒，猶屢遭查獲施
    用毒品，顯然缺乏禁絕毒害決心，惟施用毒品係屬戕害自身
    健康之行為，且其犯後自警詢迄至本院審理中均坦承犯行，
    態度良好等一切情狀，認公訴人求處被告應執行有期徒刑1
    年3 月，稍有過重，應就其所犯2 罪分別量處如主文所示之
    刑，並定其應執行之刑，以資懲儆。
(三)扣案疑似海洛因之物2 包，經鑑定均含第一級毒品海洛因成
    分，驗餘淨重分別為0.0947公克、0.4391公克，有行政院衛
    生署草屯療養院98年4 月17日鑑定書在卷可憑（見毒偵字第
    588 號卷第21頁），均應依毒品危害防制條例第18條第1 項
    前段之規定沒收銷燬之。上開海洛因之外包裝袋2 個，係被
    告所有，用以攜帶海洛因，防潮濕、逸漏，供施用第一級毒
    品所用之物，業據其供承在卷（見第一分局警卷第3 頁、本
    院卷第39頁），爰均依刑法第38條第1 項第2 款之規定併予
    宣告沒收。
據上論斷，應依刑事訴訟法第273 條之1 第1 項、第299 條第1
項前段，毒品危害防制條例第10條第1 項、第2 項、第18條第1
項前段，刑法第11條、第55條、第47條第1 項、第62條前段、第
51條 第5 款、第38條第1 項第2 款，判決如主文。
本案經檢察官楊騏嘉到庭執行職務。
中    華    民    國    98    年    7     月    24    日
                  刑事第三庭  法  官  陳 蒨 儀
以上正本證明與原本無異。
如不服本判決應於收受判決後10日內向本院提出上訴書狀，並應
敘述具體理由；其未敘述上訴理由者，應於上訴期間屆滿後20日
內向本院補提理由書（均須按他造當事人之人數附繕本）「切勿
逕送上級法院」。
中    華    民    國    98    年    7     月    24    日
                              書記官  楊 國 色
附錄本判決論罪法條：
毒品危害防制條例第10條
施用第一級毒品者，處6月以上5年以下有期徒刑。
施用第二級毒品者，處3年以下有期徒刑。


司法院資訊處製作；財團法人民間司法改革基金會備份。
